臺灣雲林地方法院刑事判決　　　　　　　 96年度易字第661號
公　訴　人　臺灣雲林地方法院檢察署檢察官
被　　　告　丙○○
　　　　　　　　　　　號（另案在臺灣雲林第二監獄執行）
指定辯護人　陳佳俊律師
上列被告因竊盜等案件，經檢察官提起公訴（96年度偵字第4285
號），本院判決如下：
    主  文
丙○○犯竊盜罪，處拘役肆拾日，如易科罰金，以新臺幣壹仟元
折算壹日；又犯恐嚇危害安全罪，處拘役伍拾日，如易科罰金，
以新臺幣壹仟元折算壹日。應執行拘役捌拾日，如易科罰金，以
新臺幣壹仟元折算壹日。
被訴傷害部分公訴不受理。
    犯罪事實及理由
壹、程序事項：
    本件屬於刑事訴訟法第376 條第1 款所列案件，依同法第28
    4 條之1 規定得由受命法官獨任審理，合先敘明。
貳、實體事項：
一、構成犯罪事實：
    丙○○於民國96年7 月14日下午6 時9 分許，在雲林縣斗六
    市鎮○○鎮○路「統一超商新鎮北門市店」內，趁無人注意
    之際，徒手竊取店內販售之高梁酒1 瓶（價值新臺幣300 元
    ），得手後，藏置在隨身攜帶之背包內離去，並將該瓶高梁
    酒飲用一空。嗣經該門市店員交班清點商品時，發覺短少高
    梁酒1 瓶，經調閱錄影監視器後，始知該高梁酒遭丙○○竊
    取。96年7 月17日上午7 時57分許，丙○○再次前往上址便
    利商店，經值班店員乙○○發覺劉進杉即為前次竊取高粱酒
    之人，遂向丙○○請求支付遭竊高粱酒之價金，惟遭丙○○
    否認並急欲離去，乙○○見狀，乃攔阻於門口阻止丙○○離
    去，同時請其他店員報警處理，丙○○竟基於傷害人身體之
    犯意，徒手毆打乙○○，使乙○○因而受有左臉頰腫脹及右
    後頭皮疼痛之傷害（傷害部分另為公訴不受理判決，理由詳
    後述），丙○○則趁隙逃離現場。詎丙○○為脫免上開竊盜
    及傷害之法律責任，竟另基於恐嚇之犯意，於同日上午9 時
    20分許，又前往上開便利商店，手持三節鐵棍向乙○○恫赫
    稱：你如果要告我，我就要持鐵棍打你等語，使乙○○因而
    心生畏懼，而以此加害生命、身體之事，恐嚇他人致生危害
    於安全。
二、認定犯罪事實所憑之證據：
    (一)告訴人乙○○於96年7 月18日、96年8 月6 日警詢時之指
      訴（96年度偵字第4285號卷第9 頁至第13頁）及於96年12
      月7 日本院審理時之證述（本院卷第45頁至第49頁），可
      以證明被告確有竊取高粱酒及恐嚇告訴人之行為。
    (二)證人林祐如於96年7 月19日警詢時之證述（96年度偵字第
      4285號卷第6 頁至第8 頁），可以證明被告確有竊取高粱
      酒之行為。
    (三)證人甲○○於96年12月7 日本院審理時之證述（本院卷第
      50頁至第52頁），可以證明被告確有恐嚇告訴人之行為。
    (四)洪揚醫院診斷證明書1 紙（96年度偵字第4285號卷第24頁
      ），可以證明告訴人確實受有傷害。
    (五)照片6 張（96年度偵字第4285號卷第25頁至第27頁）及監
      視錄影光碟片2 片，可以證明被告竊取高粱酒之經過。
    (六)三節鐵棍1 根及背包1 只扣案。
    (七)被告丙○○於本院審理時之自白，且與上開積極證據相符
      ，應可採信。
    (八)綜上所述，本件事證明確，被告竊盜及恐嚇之犯行均應堪
      認定。
三、論罪科刑之理由：
    (一)被告丙○○竊取高粱酒部分所為，核係犯刑法第320 條第
      1 項之竊盜罪。被告持三節棍恐嚇告訴人部分所為，核係
      犯刑法第305 條之恐嚇危害安全罪。被告所犯上開2 罪罪
      名互異，犯意各別，應分論併罰。
    (二)爰審酌被告僅高職肄業，教育程度中等，之前為洗車工人
      ，經濟狀況不佳，雖一時失慮竊取超商財物，然所竊財物
      價值並不高，對他人財產損害程度尚輕，惟其行為危害社
      會秩序，終不可取，事後又以非理性之恐嚇方式恐嚇告訴
      人不得報警，企圖脫免法律責任，雖其於警詢及偵查中對
      於恐嚇一事均矢口否認，然至本院審理最後，終能坦承犯
      行，並當庭向告訴人道歉，告訴人也表示願原諒被告，不
      予追究，顯見被告仍有悔悟之心，犯後態度尚非惡劣等一
      切情狀，各量處如主文所示之刑及定其應執行之刑，並諭
      知易科罰金之折算標準。至扣案之背包1 個雖係被告所有
      ，供其藏放竊得之高粱酒所用，然並非直接供竊盜行為本
      身所用之工具，另扣案之三節棍係被告在路上拾得，並非
      被告所有，自均不得依法宣告沒收，併此敘明。
四、其餘公訴事實之判斷：
    (一)公訴意旨另略以：被告丙○○於96年7 月17日上午7 時57
      分許，在雲林縣斗六市鎮○○鎮○路「統一超商新鎮北門
      市店」內，基於傷害人身體之犯意，徒手毆打告訴人乙○
      ○，致告訴人受有左臉頰腫脹、右後頭皮疼痛之傷害。因
      認被告另犯有刑法第277 條第1 項之傷害罪嫌。
    (二)按告訴乃論之罪，告訴人於第一審辯論終結前，得撤回其
      告訴；又告訴經撤回者，應諭知不受理之判決，刑事訴訟
      法第238 條第1 項、第303 條第3 款分別定有明文。
    (三)經查，告訴人乙○○告訴被告丙○○傷害案件，起訴書認
      係觸犯刑法第277 條第1 項之罪，依同法第287 條前段之
      規定，須告訴乃論。惟告訴人已於96年12月7 日審理時當
      庭撤回告訴，有刑事撤回狀1 紙在卷可參，依照首開說明
      ，爰就此部分諭知不受理之判決。
五、適用之法律：
    (一)刑事訴訟法第273 條之1 第1 項、第299 條第1 項前段、
      第303條第3 款。
    (二)刑法第320 條第1 項、第305 條、第41條第1 項前段、第
      51條第6 款。
    (三)刑法施行法第1 條之1 第1 項、第2 項前段。
本案經檢察官廖弼妍到庭執行職務。
中　　華　　民　　國　　96　　年　　12　　月　　21　　日
                  刑事第二庭  法  官  廖淑華
以上正本證明與原本無異。
如不服本判決，應於判決收受後10日內，向本院提出上訴狀（須
附繕本）。
                              書記官  張菀純
中　　華　　民　　國　　96　　年　　12　　月　　21　　日
附錄本案論罪科刑法條全文：
刑法第305 條：（恐嚇危害安全罪）
以加害生命、身體、自由、名譽、財產之事，恐嚇他人致生危害
於安全者，處2 年以下有期徒刑、拘役或3 百元以下罰金。
刑法第320 條：（普通竊盜罪、竊佔罪）
意圖為自己或第三人不法之所有，而竊取他人之動產者，為竊盜
罪，處 5年以下有期徒刑、拘役或 5百元以下罰金。
意圖為自己或第三人不法之利益，而竊佔他人之不動產者，依前
項之規定處斷。
前二項之未遂犯罰之。
